【裁判字號】    90,易,574
【裁判日期】    901204
【裁判案由】    詐欺
【裁判全文】
臺灣基隆地方法院刑事判決                            九十年度易字第五七四號
    公  訴  人  臺灣基隆地方法院檢察署檢察官
    被      告  甲○○
右列被告因詐欺案件，經檢察官提起公訴（九十年度偵續字第四四號），本院判決如
左：
    主      文
甲○○連續意圖為自己不法之所有，以詐術使人將本人之物交付，處有期徒刑伍月，
如易科罰金以參佰元折算壹日。
    事      實
一、甲○○於民國（下同）八十八年間明知自己財力已陷入困境，竟基於意圖為自己
    不法所有之概括犯意，先於八十八年十一月間，假赴大陸投資高風險之美金匯率
    期貨買賣之名，向乙○○佯稱，每投資新台幣（下同）三十二萬元為一單位，每
    三個月可獲得七萬九千六百元之紅利，獲利既優渥又穩定，誘使不諳匯率期貨之
    乙○○陷於錯誤，於同年十一月廿九日交付三十二萬元，甲○○並預為簽發三個
    月之遠期紅利支票七萬九千六百元予乙○○收執，為取信乙○○，甲○○於八十
    九年二月廿九日依約使紅利支票兌現，再以同一理由，招攬乙○○繼續投資並鼓
    吹乙○○增加投資金額，乙○○見獲利果然優渥，不疑有他，於同日再投資一單
    位三十二萬元，甲○○亦依往例簽發面額為七萬九千六百元之紅利支票二紙（及
    合計六十四萬元之本金支票三紙）予乙○○收執，嗣於八十九年五月三十一日甲
    ○○雖使二紙紅利支票兌現，卻坐令六十四萬元本金支票退票，迭經催討甲○○
    竟推稱係委由舅舅陳信義操作，自八十九年四月間起即與舅舅失去連絡，乙○○
    至此始知被騙。
二、案經被害人乙○○訴訴請台灣基隆地方法院檢察署檢察官偵查起訴。
    理  由
一、訊之被告甲○○固對於右揭時地，曾向乙○○招攬投資大陸美金匯率期貨，並稱
    每投資一個單位，每十日即可獲得本金０．０二五％之紅利，若以三十二萬元為
    一個單位，投資三個月，依０．０二五％之複利計算，每三個月後即可獲利七萬
    九千六百元之紅利，乙○○分二次共投資二單位六十四萬元，被告簽發面額為七
    萬九千六百元之紅利支票二紙（及合計六十四萬元之本金支票三紙）予乙○○收
    執之事實，坦承不諱，核與被害人乙○○、證人陳淑美證述情節符（詳偵查卷第
    頁），並有乙○○所有中華商業銀行綜合存款存摺明細、本票五紙、支票及退票
    理由單五紙在卷可參，惟矢口否認有詐欺犯行，辯稱：前揭投資款全委託舅舅陳
    信義在大陸從事貨幣買賣，但舅舅自八十九年四月間後即失去連絡，至無法退還
    乙○○之所投資之本金六十四萬元，但紅利支票均有兌現云云。惟查：期貨買賣
    係屬高度專業性與風險性之投資市場，其商品種類包括農產品期貨、金屬期貨、
    能源期貨、金融期貨（含股價指數期貨、利率期貨、外匯期貨），本件被告係以
    投資美金匯率期貨之方式，招攬被害人乙○○投資，果如被告所言，係投資美金
    匯率期貨，自有風險，獲利豈能預測且事先計算支付，再者，被告辯稱，係由伊
    二舅陳信義全權處理投資事宜，惟被告始終無法提出其舅舅陳信義之年籍資料及
    聯絡方式，亦無交付投資款項之往來證明，證人林建鴻亦稱：不知舅舅何時去大
    陸，．．．被告當時經濟狀況不太好，投資目的只是想幫她等語（詳偵查卷第七
    十四頁），足證被告所稱委託舅舅陳信義處理投資等事宜非真，且被告當時財力
    陷入困境，被告係以投資外匯期貨買賣為手段，詐騙被害人財物甚明，所辯顯係
    卸責之詞，不足採信，其詐欺取財犯行洵以認定。
二、核被告所為，係犯刑法第三百三十九條第一項之詐欺取財罪。被告先後二次詐欺
    行為，時間密接，構成要件復相同，顯係基於概括犯意為之，為連續犯，應論以
    一罪並加重刑。爰審酌被告犯罪之動機、方法、詐欺所得及犯罪後尚未清償被害
    人等一切情狀，量處如主文所示之刑，並依九十年一月十日總統令修正公布之中
    華民國刑法第四十一條第一項前段及刑法施行法第三條之一規定，諭知易科罰金
    之折算標準，以示懲戒。
據上論斷，應依刑事訴訟法第二百九十九條第一項前段、刑法第三百三十九條第一項
、第五十六條、第四十一條第一項前段，刑法施行法第三條之一，罰金罰鍰提高標準
條例第一條前段、第二條，判決如主文。
本案經檢察官林明志到庭執行職務
中      華      民      國      九十    年     十二     月      四      日
                              臺灣基隆地方法院刑事第三庭
                                      法  官  齊    潔
右正本證明與原本無異。
對於本件判決如有不服，應於收受送達後十日內，向本院提出上訴書狀，上訴於臺灣
高等法院，並按他造當事人之人數附具繕本。
                                      書記官  林 苑 珍
中      華      民      國      九十    年     十二     月      六      日
附錄論罪法條
刑法第三百三十九條第一項：
意圖為自己或第三人不法之所有，以詐術使人將本人或第三人之物交付者，處五年以
下有期徒刑、拘役或科或併科一千元以下罰金。


司法院資訊處製作；財團法人民間司法改革基金會備份。
